臺灣高雄地方法院刑事判決　　　　　　　　　　　　九十一年度易字第三二五二號
　　公　訴　人　臺灣高雄地方法院檢察署檢察官
　　被　　　告　甲○○
右列被告因竊盜案件，經檢察官提起公訴（九十一年度偵字第一五八三六號），本院
判決如左：
    主  文
甲○○攜帶凶器，毀越門扇竊盜，累犯，處有期徒刑捌月。
    事  實
一、甲○○於民國八十八年間因違反懲治走私條例案件，經台灣高雄地方法院以八十
    八年訴字第二００四號判決處有期徒刑十月，經上訴於台灣高等法院高雄分院以
    八十九年上訴字第一三一號撤銷原判決改判有期徒刑八月，嗣經最高法院以八十
    九年台上字第四四三三號判決駁回上訴確定，甫於九十年六月二十二日執行完畢
    。詎仍不思悔改，於九十一年一月二十三日上午七時許，前往乙○○位於高雄市
    前鎮區○○街二號住處，意圖為自己不法之所有，持路邊拾得對人之生命、身體
    及安全構成威脅，客觀上足為凶器使用之螺絲起子一支（未據扣案）撬開該處大
    門後，侵入屋內竊取乙○○所有之現金新台幣（以下同）四萬元、金飾、存摺、
    身分證及印章（移送書及公訴人誤載為土地權狀，應予更正）等物。嗣於同年七
    月十七日晚上十時許，為警循線查獲。
二、案經高雄市政府警察局前鎮分局報請臺灣高雄地方法院檢察署檢察官偵查起訴。
    理  由
一、訊據被告甲○○對於在右揭時地持其在路邊所拾得之螺絲起子一支，撬開被害人
    乙○○上開住處大門，竊得現金四萬元、金飾、存摺、身分證及印章等物之事實
    ，坦承不諱，核與被害人乙○○於警訊及本院審理中所述情節相符（見警卷第三
    頁及本院九十一年十月二十一日審理筆錄）。且經比對在現場採得之指紋二枚，
    與被告在內政部刑事警察局檔存指紋卡右環指、右中指指紋相符，此有該局九十
    一年二月一日（九一）刑紋字第二０四八０號鑑驗書一份在卷可資佐證。雖被告
    另辯稱其僅竊得現金二千餘元，其餘物品非其所竊云云。然查，被害人乙○○報
    案失竊時間為清晨五時三十分至七時三十分許，在該短時間內應無再遭他人侵入
    之可能，參諸被害人並無其他失竊報案紀錄，被告所辯，已然有疑。況被害人所
    失竊之現金係與金飾、存摺、定存單等其他物品同置於二樓主臥室內，此已據被
    害人在警訊中陳述屬實，而被告在被害人失竊住處一樓樓梯處留有腳印，且係由
    後門搬開鐵櫃又撬開三道鎖逃逸等情，亦據告訴人在警訊中指述綦詳，又，警方
    亦係在該後門鐵櫃處採得被告之指紋二枚，此有九十一年五月二十一日警訊筆錄
    一件為證。由上情觀之，被告苟非至被害人住處二樓偷竊，何以在樓梯上留有腳
    印？被告倘如其所述僅在一樓客廳電視上取走二千餘元，所需時間甚短，當能從
    容逃逸，何需大費周章搬開鐵櫃又撬開後門三道鎖逃逸？顯係因翻找值錢物品而
    消耗相當時間所致，是被告所辯顯與常理不符。再者，被害人與被告素不相識，
    警方並未查得贓物供其認領，實無虛誇被竊損失之必要，而依被害人所陳被竊物
    品又為存摺、定存單、身分證、印章等物之性質以觀，苟非確實失竊，何需自承
    前往各金融機構及戶政單位辦理止付、補發等繁複手續之不利益？是被害人所指
    述之失竊物品項目，應與事實相符，被告所辯，洵非可採。是本案事證明確，被
    告犯行堪以認定，應依法論科。
二、查螺絲起子係金屬製品，質硬而型尖，客觀上足以危害他人生命、身體之安全，
    自屬凶器。核被告所為，係犯刑法第三百二十一條第一項第三款之攜帶凶器竊盜
  罪。又被告前於八十八年間因違反懲治走私條例案件，經本院以八十八年訴字第
    二００四號判決處有期徒刑十月，經上訴於台灣高等法院高雄分院以八十九年上
    訴字第一三一號撤銷原判決改判有期徒刑八月，經最高法院以八十九年台上字第
    四四三三號判決駁回上訴確定，並於九十年六月二十二日執行完畢，有臺灣高等
    法院被告全國前案紀錄表一分附卷可稽，其於五年內再犯本件有期徒刑以上之本
    罪，應依累犯之規定論處，並依法加重其刑。爰審酌被告僅有上述一項前科，素
    行尚可，已如前述，其正值壯年、四肢健全，竟不思上進從事宵小行徑，且所圖
    者均為個人一時之私利而竊取他人之財物，致被害人所受損失非輕，並害及住居
    生活之安全感，及被告犯後態度良好，已表示悔意，被害人亦當庭表示願意寬恕
    被告犯行等一切情狀，量處如主文所示之刑。另本件被告持以竊盜之螺絲起子並
    非被告所有，且經被告棄置他處，業據被告供承在卷屬實，又未扣案，爰不另為
    沒收之諭知，附此敘明。
據上論斷，應依刑事訴訟法第二百九十九條第一項前段、刑法第三百二十一條第一項
第三款、第四十七條，判決如主文。
本案經檢察官林美靜到庭執行職務。
中    華    民國    九十一    年      十      月        三十        日
                                  臺灣高雄地方法院刑事第七庭
                                      法  官  汪  怡  君
右為正本，係照原本作成，證明與原本無異。
如不服本判決，應於送達後十日內，向本院提出上訴狀。
                                      書記官  李  梅  芬
中    華    民    國    九十一    年      十      月        三十        日
